# 陈版，求助迁徙率问题！！！！

提问人：1980ldy 时间：2022-05-08 23:25:33
陈版：A公司对于应收账款计提坏账准备采用简化的账龄分析法：一年以内10%、一至两年50%、三年以上100%。
（ 1 ）企业估计三年以上应收账款通过诉讼等手段回收金额应不会低于20%，但目前没有三年以上应收账款通过诉讼回收的实例；请问陈版，审计机构利用迁徙率测算企业坏账准备计提的充分性时，对于三年以上应收账款迁徙是否可以采用80%？
（ 2 ）会计师对于三年以上应收账款迁徙采用80%，但企业按账龄计提坏账准备时对于三年以上应收账款计提坏账准备比例为100%，这样做是否合适？监管机构是否会质疑三年以上应收账款迁徙率低于企业账面的坏账计提比例这一形情？
《北京注册会计师协会专业技术委员会专家提示〔 2020 〕第 3 号——对新金融准则下减值准备的关注》附件 2 中有这样一段话：”最长账龄期间的迁徙率实际是在基于历史回收情况下的一种主观估计，而该因素直接影响各个账龄区间的违约损失率。实务中也会存在“三年以上”的损失率低于100%的情况，注册会计师应当关注被审计单位是否根据企业的历史情况进行恰当的估计。例如：账龄超过三年的应收账款通过诉讼追讨等方式最终能收回其中的20%，其余的80%最终核销，在这种情况下，如能获取充分适当的证据，三年以上历史违约损失率可以确定为80%。“

回答人：chenyiwei
1 、“企业估计三年以上应收账款通过诉讼等手段回收金额应不会低于20%，但目前没有三年以上应收账款通过诉讼回收的实例”：建议了解管理层作出该估计的依据，并判断其合理性。除非有充分、适当的证据证明其合理性（个人理解可能性不大），否则基于谨慎考虑，仍建议对三年以上部分采用100%迁徙率。
2 、“会计师对于三年以上应收账款迁徙采用80%，但企业按账龄计提坏账准备时对于三年以上应收账款计提坏账准备比例为100%”这种做法存在逻辑矛盾，可能难以合理解释，虽然可以用前瞻性调整部分解释，但两者之间的差异很可能已经超出必要、合理的限度。
总之，实务中还是建议谨慎处理。